臺灣屏東地方法院民事裁定            100年度司家聲字第8號
聲  請  人  袁震天律師
上列聲請人因擔任被繼承人許慶財之遺產管理人，聲請核定報酬
，本院裁定如下：
    主  文
本件遺產管理人之報酬為新台幣肆萬肆仟元（含已代墊及預估之
必要費用新台幣玖仟陸佰玖拾陸元）。
聲請程序費用新台幣壹仟元由被繼承人許慶財之遺產負擔。
    理  由
一、本件聲請意旨略以：聲請人前經鈞院以99年度財管字第59號
    民事裁定選任為被繼承人許慶財之遺產管理人。嗣後依鈞院
    100 年度家催字第38號民事裁定為公示催告，並刊登於太平
    洋日報，又為編製遺產清冊，向財政部國稅局、各金融機構
    、債權人、拋棄繼承人查詢遺產狀況，並編列債權人資料及
    辦理稅捐事宜，現則承受並配合辦理被繼承人強制執行事件
    。聲請人為執行上開遺產管理事務，已支出費用新台幣（下
    同）10,196元，而後續為進行遺產管理之必要事項，預估仍
    有待墊費用約1,500 元之支出；又本件遺產管理人投入事務
    之工時為15.3小時，相關工作人員投入之工時為45.1工時，
    參酌稽徵機關核算99年度執行業務者收入標準、台北市律師
    公會章程、屏東律師公會章程之規定，聲請人願以每小時3,
    000 元及工作人員每小時1,000 元計算報酬，請求核定本件
    遺產管理事件之報酬計為91,000元（計算式：3,000 ×15.3
     ＋1,000×45.1＝91,000）。查被繼承人許慶財所遺財產僅
    有東港鎮○○段133 地號及其上61建號房屋，且上開不動產
    業由債權人聲請拍賣，並經鈞院民事執行處以99年度司執字
    第48356 號強制執行事件以新台幣1,308,000 元拍定，即將
    進行分配，為利聲請人得以順利參與分配，且因被繼承人無
    親屬會議可資酌定，爰依民法第1183條之規定狀請鈞院裁定
    本件遺產管理人之報酬及墊支費用共計102,696 元等語。
二、按遺產管理人，得請求報酬，其數額由親屬會議按其勞力及
    其與被繼承人之關係酌定之。依本法之規定應開親屬會議時
    ，由當事人、法定代理人或其他利害關係人召集之。親屬會
    議不能召開或召開有困難時，依法應經親屬會議處理之事項
    ，由有召集權人聲請法院處理之。民法第1183條、第1129條
    、第1132條第2 項前段分別定有明文。
三、經查：
（一）本件被繼承人許慶財死亡後，其繼承人均已死亡或拋棄繼
      承權，且未經親屬會議選定遺產管理人，經本院選任聲請
      人為被繼承人之遺產管理人等情，有本院依職權查詢之本
      院99年度財管字第59號民事裁定可稽，堪認為真實。準此
      ，聲請人顯難召開親屬會議酌定其管理遺產之報酬，是其
      本於利害關係人之地位，聲請本院酌定報酬，洵屬有據。
（二）聲請人主張之前揭事實，除上述裁定外，另據其提出土地
      、建物地政登記謄本、本院民國100 年9 月7 日99司執
      48356 號執行命令、代墊款明細表、影印收費通知單、地
      政規費收據、戶政規費收據、交通費收據、車票、購票證
      明、郵政國內匯款收據、登報費收據、墊支費用明細表、
      遺產管理投入人力工時統計表影本等件為證，本院並依職
      權查詢本院100 年度家催字第38號民事裁定核閱無誤，堪
      信為真實。
（三）本院審酌：被繼承人之遺產僅有土地及建物各1 筆，經強
      制執行拍定金額計為1,308,000 元，且除強制執行債權人
      外，尚無其他債權人及受遺贈人為報明債權及願否受遺贈
      之聲明，顯見本件遺產法律關係尚屬單純；且聲請人已為
      之前開管理遺產行為均屬例行公式化之行為，足認聲請人
      對本件遺產管理所支出之勞力、心力尚非甚鉅；又上述金
      額中之聲請公示催告程序費用1,000 元，本院已於100 年
      度家催第38號裁定中明列由被繼承人許慶財之遺產負擔，
      而本件聲請核定遺產管理人報酬程序費用1,000 元，亦已
      裁定由被繼承人許慶財之遺產負擔，無庸再重複納入計算
      ，故扣除後上開程序費用後，其所代墊之必要費用及預估
      後續執行之必要費用為9,696 元，數額不多，應整體併入
      酬金內給付。綜上，本院審酌本件遺產管理事件內容尚屬
      單純，及聲請人撰狀之份數、耗費之勞力、心力程度非甚
      鉅等一切情狀，認本件核予遺產管理人之報酬（含已代墊
      及預估之必要費用）以44,000元為適當。
（四）至財政部訂頒之稽徵機關核算99年度執行業務者收入標準
      及台北、屏東律師公會章程，僅係財政部及律師公會供其
      所屬人員參考之請求標準，並無拘束法院之效力，本院自
      得參酌個案情況依職權核定，不受其限制。
四、依非訟事件法第166 條第2 項，裁定如主文。
中    華    民    國   100    年    11    月    3    日
                      家事庭   司法事務官   陳佐政
以上正本係照原本作成。
如對本裁定抗告須於裁定送達後10日內向本院提出抗告狀，並繳
交抗告費新台幣1,000元。